Inventaris van de archieven van het Rijksarbeidsbureau, 1945-1954 en van de Directie Arbeidsvoorziening, 1954-1959
Nationaal Archief, Den Haag
- ARCHIEF VAN HET HOOFDBUREAU VAN HET RIJKSARBEIDSBUREAU EN DE CENTRALE DIENST VAN DE DIRECTIE VOOR DE ARBEIDSVOORZIENING, A
  - STUKKEN BETREFFENDE BIJZONDERE ONDERWERPEN, 2
    - TAAKUITVOERING, 2.2
      - SCHOLING, HERSCHOLING EN OMSCHOLING, 2.2.4
        - OP DE RWP'EN, 2.2.4.4
          - CATEGORAAL, 2.2.4.4.3
            - Dossier inzake de regeling van de procedure omtrent de toelating tot de RWP'en van personen die voor opkomst in militaire dienst in aanmerking komen, 1948-1958; 524; 1 omslag
            - Stukken betreffende de regeling van de procedure omtrent de scholing van aspirantemigranten op de RWP'en, 1950-1959; 525; 1 omslag
            - Circulaire van de Directeur-Generaal inzake de regeling van de procedure omtrent de scholing van minder-validen op de RWP'en, 1951; 526; 2 stukken
            - Stukken betreffende de regeling van de procedure omtrent de scholing van Ambonezen op de RWP'en, 1952-1959; 527; 1 omslag
            - Dossier inzake de regeling van de procedure omtrent de scholing van minder-valide militairen op de RWP'en, 1958-1959; 528; 1 omslag
          - PERONEELSAANGELEGENHEDEN CURSISTEN, 2.2.4.4.4
            - PLAATSING EN VERWIJDERING, 2.2.4.4.4.1
              - Stukken betreffende de regeling van de procedure omtrent de plaatsing van cursisten op de RWP'en, 1946-1954; 529; 1 omslag
              - Stukken betreffende de regeling van de procedure omtrent psychotechnisch onderzoek van aspirant-cursisten t.b.v. de toelating op de RWP'en, 1947-1957; 530-531; 2 omslagen
                - 1947-1949, 530
                - 1950-1957, 531
              - Dossier inzake de regeling van de procedure omtrent het verwijderen van cursisten van de RWP'en wegens ongeschiktheid, 1950-1952; 532; 1 omslag
            - ARBEIDSTIJDEN EN VERLOF, 2.2.4.4.4.2
              - Circulaire van de Directeur-Generaal aan de Directeuren van de RWP'en inzake vaststelling van de 45-urige werkweek t.b.v. cursisten van de RWP'en, 1947; afschrift; 533; 1 stuk
              - Stukken betreffende de regeling van de procedure omtrent het verlenen van vakantie-verlof aan cursisten van de RWP'en, 1947-1956; 534; 1 omslag
              - Stukken betreffende de regeling van de procedure omtrent het verlenen van buitengewoon verlof aan cursisten van de RWP'en, 1947-1958; 535; 1 omslag
              - Dossier inzake de invoering van een absentielijst en een register controle op de duur van afwezigheid van cursisten van de RWP'en, 1948; 536; 1 omslag
              - Stukken betreffende de regeling van de procedure omtrent de registratie en de compensatie van verletten van cursisten van de RWP'en als gevolg van onwerkbaar weer, 1956-1959; 537; 1 omslag
            - VERGOEDINGEN EN TOELAGEN, 2.2.4.4.4.3
              - Stukken betreffende de regeling van de procedure omtrent het verlenen van een reiskostenvergoeding aan cursisten van de RWP'en, 1944-1959; 538; 1 omslag
              - Dossiers inzake de voorbereiding en vaststelling van ministeriële beschikkingen m.b.t. de regeling van de uit te keren loondervingsvergoeding aan cursisten van de RWP'en, 1946-1957; 539-550; 11 omslagen
                - Beschikking van 2 februari 1946, 1946, 539
                - Beschikking van 24 oktober 1946, 1946, 540
                - Beschikking van 30 november 1948, 1948, 541
                - Beschikking van 18 maart 1949, 1949, 542
                - Beschikking van 17 februari 1950, 1949 - 1950, 543
                - Beschikking van 3 oktober 1950, 1950, 544
                - Beschikking van 15 mei 1951, 1951, 545
                - Beschikking van 31 december 1953, 1953 - 1954, 546
                - Beschikking van 21 juni 1954, 1954, 547
                - Beschikking van 13 oktober 1954, 1954, 548
                - Beschikking van 3 januari 1957, 1956 - 1957, 549
                - Beschikking van 30 juli 1957, 1957, 550
              - Stukken betreffende de vaststelling van de berekening van de loondervingsvergoeding voor de cursisten van de RWP'en op grond van de indeling van gemeenten in klassen, 1946-1958; 551; 1 omslag
              - Stukken betreffende de regeling van de procedure omtrent het toekennen van kinderbijslag aan cursisten van de RWP'en, 1946-1959; 552; 1 omslag
              - Stukken betreffende de regeling van de procedure omtrent het toekennen van een prestatietoeslag aan cursisten van de RWP'en, 1946-1959; 553; 1 omslag
              - Stukken betreffende de regeling van de wijze van betaling van de loondervingsvergoeding aan cursisten van de RWP'en, 1948-1956; 554; 1 omslag
              - Stukken betreffende de regeling van de procedure omtrent het toekennen van kostgeldvergoeding aan cursisten van de RWP'en, 1949-1955; 555; 1 omslag
              - Stukken betreffende de regeling van de procedure omtrent het uitkeren van een loondervingsvergoeding aan gerepatrieerden uit Indonesië, die een scholingscursus op een RWP volgen, 1951-1959; 556; 1 omslag
              - Stukken betreffende de regeling van de procedure omtrent de uit te keren loondervingsvergoeding aan cursisten van de RWP'en die in aanmerking komen voor een uitkering krachtens de Werkloosheidswet, 1952-1959; 557; 1 omslag
              - Dossier inzake de totstandkoming van de regeling m.b.t. het gelijkstellen van de loondervingsvergoeding van cursisten van de RWP'en aan de lonen die worden uitbetaald aan de werknemers werkzaam onder de gemeentelijke werkvoorzieningsregeling voor handarbeiders, 1956-1960; 558; 1 omslag
              - Dossiers inzake de voorbereiding en vaststelling van ministeriële beschikkingen m.b.t. de regeling van het jaarlijks toekennen van een duurtetoeslag aan cursisten van de RWP'en voor elk kind cq gezinslid waarvoor kinderbijslag werd genoten, 1958-1959; 559; 1 omslag
            - SOCIALE VERZEKERING, 2.2.4.4.4.4
              - Stukken betreffende de regeling van de procedure omtrent de toepassing van de ziekenfondsverzekering op de cursisten van de RWP'en, 1946-1957; 560; 1 omslag
              - Beschikking van de Minister inzake aanwijzing van dhr. J.C. van Dam als beroepsrechter en als zijn secretaris dhr. E.H. Nuver voor het beslechten van geschillen betreffende het vaststellen of weigeren van een blijvende rente terzake van ongevallen van onverzekerde cursisten, 1958; 561; 2 stukken
                Openbaarheid beperkt tot 1 januari 2034
            - VOORZIENINGEN M.B.T. PRIVÉ-AANGELEGENHEDEN, 2.2.4.4.4.5
              - Dossier inzake de regeling van de procedure omtrent het in bruikleen meegeven van gereedschappen aan de cursisten van de RWP'en, 1947-1949; 562; 1 omslag
              - Dossier inzake de invoering van een proef m.b.t. de inschakeling van sociaalambtenaren t.b.v. cursisten van de RWP'en te Middelburg, Rotterdam, 's-Hertogenbosch en Utrecht, 1956-1959; 563; 1 omslag
            - VEILIGHEID, 2.2.4.4.4.6
              - Stukken betreffende de regeling van de procedure omtrent het treffen van maatregelen ter bevordering van de veiligheid in de RWP'en, 1949-1959; 564; 1 omslag
              - Circulaire van de Directeur-Generaal aan de HID's inzake de regeling van de procedure omtrent het telefonisch melden van ernstige ongevallen op de RWP'en aan de afdeling Vakopleiding, 1957; 565; 2 stukken
              - Dossier inzake het regelen van voorzieningen voor EHBO op de RWP'en, 1958-1959; 566; 1 omslag
          - STATISTIEKEN, 2.2.4.4.5
            - Maandstaten bevattende cijfers omtrent de bezetting van de RWP'en, 1950-1958; 567; 1 omslag
        - UITWISSELING VAN STAGIAIRES MET HET BUITENLAND, 2.2.4.5
          - Dossiers inzake de totstandkoming van bilaterale overeenkomsten betreffende de uitwisseling van stagiaires, 1947-1959; 568-576; 9 omslagen
            - Zweden, 1947 - 1952, 568
            - Frankrijk, 1948 - 1950, 569
            - Noorwegen, 1948 - 1951, 570
            - Ierland, 1949 - 1959, 571
            - Finland, 1950 - 1951, 572
            - Zwitserland, 1950 - 1953, 573
            - Oostenrijk, 1950 - 1955, 574
            - Italië, 1951 - 1954, 575
            - Bondsrepubliek Duitsland, 1951 - 1958, 576
          - Dossier inzake de totstandkoming van het multilateraal verdrag in het kader van de WEU betreffende de uitwisseling van stagiaires, 1948-1952; 577; 1 omslag
          - Stukken betreffende overzichten van stagiaire-uitwisseling met het buitenland, 1948-1958; 578; 1 omslag
          - Stukken betreffende de regeling van de procedure betreffende de behandeling van aanvragen om plaatsing als stagiaire, 1949-1958; 579; 1 omslag
      - BEROEPENSTUDIE EN BEROEPENVOORLICHTING, 2.2.5
        - BEROEPENSTUDIE, 2.2.5.1
          - Stukken betreffende het samenstellen van een classificatie van de beroepen naar hun onderlinge verwantschap, 1945-1951; 580; 1 omslag
          - Stukken betreffende de uitgifte van het "Berichtenblad", bevattende een overzicht van verzamelde gegevens over opleidings- en studiemogelijkheden., 1945-1957; 581; 1 omslag
          - Stukken betreffende de regeling van de procedure omtrent de wijze van ordening van de documentatiegegevens inzake opleidingen en studierichtingen, 1946-1949; 582; 1 omslag
          - Stukken betreffende de Beroepsclassificatiecommissie Nijmegen, 1946-1949; 583; 1 omslag
            Taak: voor een aantal bedrijven te Nijmegen bij wijze van proef een gezamenlijke beroepsclassificatie op te stellen.
          - Dossier inzake de instelling van de Commissie van Advies voor de Beroepsclassificatie, alsmede van de benoeming en ontslag van leden, 1946-1953; 584; 1 omslag
            Taak: Het voorstellen van maatregelen ter uitwisseling van gegevens en ter coördinatie van de werkzaamheden van Overheid en bedrijfsleven op het gebied van de beroepsclassificatie.
          - Stukken betreffende het vervaardigen van beroepsanalyses, 1948-1950; 585; 1 omslag
          - Dossier inzake de instelling en opheffing van de Subcommissie van deskundigen voor de functie-analyse van de Commissie van Advies voor de Beroepsclassificatie, 1949-1950; 586; 1 omslag
            Taak: Het maken van een studie over de mogelijkheid om te komen tot gecoördineerde functie-analyses, die bruikbaar zijn zowel voor verwantschapsclassificatie als voor loonvorming.
          - Stukken betreffende de eindrapportering van de Subcommissie van deskundigen voor de functie-analyse van de Commissie van Advies voor de Beroepsclassificatie, 1950; 587; 1 omslag
          - Dossier inzake het samenstellen van de tweede bewerking van de classificatie van de beroepen naar hun onderlinge verwantschap, 1952; 588; 1 omslag
          - Circulaires van de Directeur-Generaal inzake de regeling van de werkzaamheden van de functie-analisten die aan de GAB's verbonden zijn, 1950-1952; 589; 1 omslag
          - Dossier inzake de invoering van de Handleiding voor de Functieanalyse, 1954; 590; 1 omslag
          - Dossier inzake de samenstelling van een lijst van beroepen gecodeerd naar de lichamelijke eisen en arbeidsomstandigheden en geclassificeerd naar hun onderlinge verwantschap, 1954; 591; 1 omslag
        - BEROEPENVOORLICHTING, 2.2.5.2
          - Dossier inzake inzending van rapportages door HID's teneinde inzicht te verkrijgen in hetgeen op het gebied van beroepenvoorlichting door de GAB's wordt verricht, 1955; 592; 1 omslag
          - Stukken betreffende de Commissie Bevordering Schoolcontact, 1955-1956; 593; 1 omslag
            Taak: het adviseren van de Directeur-Generaal over de wijze, waarop de beroepenvoorlichting door het RAB kan worden bevorderd.
          - Stukken betreffende rapportering over het verloop van beroepententoonstellingen, georganiseerd onder auspiciën van het RAB, 1956-1959; 594; 1 omslag
      - BERICHTGEVING ARBEIDSGESCHILLEN, 2.2.6
        - Dossier inzake de regeling van de procedure omtrent de rapportering van arbeidsgeschillen aan de Minister, het College van Rijksbemiddelaars en het CBS, 1948-1953; 595; 1 omslag
      - ARBEIDSPLICHT, 2.2.7
        - Stukken betreffende de regeling ter uitoefening van de bevoegdheid tot oplegging van arbeidsdienstverplichting, 1945-1946; 596; 1 omslag
        - Dossier inzake de regeling van de procedure omtrent het aanwijzen van arbeidsplaatsen door GAB's aan delinquenten ingeval de rechterlijke macht dit nodig oordeelt, 1947-1948; 597; 1 omslag
        - Dossier inzake de regeling van de procedure omtrent de samenwerking tussen de GAB's en de reclasseringsinstellingen ingeval de rechterlijke macht het nodig oordeelt aan delinquenten de verplichting op te leggen om door beroepsaanbod in hun levensonderhoud te voorzien, 1950; 598; 1 omslag
      - ARBEIDSMARKT, 2.2.8
        - Maandverslagen arbeidsmarkt, 1945-1959; 599-612; 14 omslagen
          - 1945 september - 1946., 599
          - 1947., 600
          - 1948., 601
          - 1949., 602
          - 1950., 603
          - 1951., 604
          - 1952., 605
          - 1953., 606
          - 1954., 607
          - 1955., 608
          - 1956., 609
          - 1957., 610
          - 1958., 611
          - 1959., 612
        - Kwartaalverslagen arbeidsmarkt, 1949-1959; 613-623; 11 omslagen
          - 1949., 613
          - 1950., 614
          - 1951., 615
          - 1952., 616
          - 1953., 617
          - 1954., 618
          - 1955., 619
          - 1956., 620
          - 1957., 621
          - 1958., 622
          - 1959., 623
        - Dossier inzake het samenstellen van de regionale en provinciale arbeidsmarktbeschrijving van Noord-Brabant, 1949; 624; 1 omslag
          Deze is voorloper en aanzet tot het samenstellen van de jaarlijkse arbeidsmarktbeschrijvingen.
        - Dossier inzake het samenstellen van arbeidsmarktbeschrijvingen over de jaren, 1949-1958; 625-634; 10 omslagen
          - 1949 uitgezonderd de provincie Noord-Brabant, 1949 - 1950, 625
          - 1950, 1950 - 1951, 626
          - 1951, 1951 - 1952, 627
          - 1952, 1952 - 1953, 628
          - 1953, 1953, 629
          - 1954, 1954 - 1955, 630
          - 1955, 1955 - 1956, 631
          - 1956, 1956 - 1957, 632
          - 1957, 1957 - 1958, 633
          - 1958, 1958 - 1959, 634
        - Stukken betreffende rapportering van het hoofd van de Afdeling Buitenlandse Aangelegenheden omtrent door hem bijgewoonde zittingen van het Manpower Committee van de OEEC te Parijs, 1951-1958; 635; 1 omslag
        - Dossier inzake de beantwoording van de halfjaarlijkse questionnaires van het Manpower Committee van de OEEC omtrent de nationale arbeidsmarktsituatie over 1952 t/m 1955, 1952-1956; 636; 1 omslag
        - Dossier inzake de invoering van de Handleiding "Basisgegevens voor het Arbeidsmarktbeleid", 1955; 637; 1 omslag
        - Dossier inzake de beantwoording van de jaarlijkse questionnaires van het Manpower Committee van de OEEC omtrent de nationale arbeidsmarktsituatie over 1956, 1957 en 1958, 1957-1959; 638; 1 omslag
      - ARBEIDSBEMIDELING, 2.2.9
        - OPENBARE ARBEIDSBEMIDDELING, 2.2.9.1
          - ALGEMEEN, 2.2.9.1.1
            - Stukken betreffende de regeling van de procedure omtrent de werving en selectie van Nederlandse werknemers, die in Duitsland woonachtig zijn, ter versnelling van het herstel van het Nederlandse bedrijfsleven, 1946-1951; 639; 1 pak
            - Verslagen van een serie radio-praatjes over arbeidsbemiddeling verzorgd in samenwerking met de Regeringsvoorlichtingsdienst, 1950-1951; 640; 1 omslag
            - Dossier inzake de regeling van de procedure omtrent de arbeidsbemiddeling bij de bestrijding van rampen in vredestijd, 1953-1956; 641; 1 omslag
            - Dossier inzake de rol van de GAB's bij de plaatsing van arbeidskrachten uit hoofde van de premieregeling bevordering industrievestiging kerngemeenten, 1953-1958; 642; 1 omslag
            - Dossier inzake de regeling van de procedure waarbij de GAB's bij arbeidsbemiddeling aan één van beide partijen mededeling doen omtrent de politieke gezindheid van de andere partij, 1957; 643; 1 omslag
          - WETGEVING, 2.2.9.1.2
            - Dossier inzake de voorbereiding en vaststelling van een Koninklijk Besluit omtrent regels betreffende de arbeidsbemiddeling en de scholing, herscholing en omscholing, 1942-1944; 644; 1 omslag
            - Dossier inzake de totstandkoming en de ratificatie van het verdrag nr. 88 van de IAO betreffende de organisatie van de dienst voor de werkgelegenheid, 1946-1951; 645; 1 omslag
            - Stukken betreffende de voorbereiding van een ontwerp-arbeidsvoorzieningswet, 1950-1957; 646-648; 3 omslagen
              - 1950-1951, 646
              - 1952-1955, 647
              - 1956-1957, 648
            - Dossier inzake de voorbereiding van een ontwerp van wet houdende vervanging van de bezettingsregeling betreffende arbeidsbemiddeling, 1958-1959; 649; 1 omslag
          - METHODIEK, 2.2.9.1.3
            - Dossier inzake de invoering van een experiment op het GAB te 's-Gravenhage omtrent een nieuwe bemiddelingsmethode geënt op de eerste proeve van de beroepsclassificatie, 1949-1951; 650; 1 omslag
            - Dossier inzake de invoering van een proefneming op een aantal GAB's met de verwantschapsbemiddeling, 1953-1956; 651; 1 omslag
            - Dossier inzake de algehele invoering van een nieuwe werkwijze bij de arbeidsbemiddeling op de GAB's, 1956; 652; 1 omslag
          - SAMENWERKING, 2.2.9.1.4
            - Dossier inzake de regeling van de procedure omtrent de samenwerking van de GAB's met de bedrijfsverenigingen in het kader van de uitvoering van de Werkloosheidswet, 1952-1953; 653; 1 omslag
            - Stukken betreffende de regeling van de procedure omtrent de samenwerking met de bedrijfsverenigingen inzake uitvoering van de Werkloosheidswet, 1952-1959; 654; 1 omslag
            - Dossier inzake de regeling van de procedure omtrent de adviesrol van het GAB, op basis van de stamkaartgegevens van ingeschrevenen, in de door gemeenten ingestelde commissies van advies tot afgifte van verklaringen omtrent gedrag, 1959; 655; 1 omslag
          - PROCEDURES M.B.T. INSCHRIJVING EN BEMIDDELING VAN WERKZOEKENDEN, 2.2.9.1.5
            - Dossier inzake de regeling van de procedure omtrent de vergoeding van reiskosten aan werkzoekenden bij het niet slagen van een arbeidsbemiddeling ten gevolge van fouten van het GAB, 1947-1949; 656; 1 omslag
            - Stukken betreffende de regeling van de procedure omtrent de inschrijving en de verwijzing van werkzoekenden, 1947-1958; 657; 1 omslag
            - Stukken betreffende de regeling van de procedure omtrent het verrichten van een geneeskundig onderzoek van ingeschrevenen, 1948-1957; 658; 1 omslag
            - Stukken betreffende de regeling van de procedure omtrent de beoordeling of aangeboden arbeid al dan niet passend is, 1948-1959; 659; 1 omslag
            - Dossier inzake de regeling van de procedure omtrent de aanbieding van werk als passende arbeid in een gemeente met een lagere loonklasse dan de gemeente van inwoning, 1949-1953; 660; 1 omslag
            - Stukken betreffende de regeling van de procedure omtrent de arbeidsbemiddeling van moeilijk plaatsbare werkzoekenden, 1949-1957; 661; 1 omslag
            - Stukken betreffende de regeling van de procedure omtrent de indeling van ingeschreven werkzoekenden naar geschiktheid, 1953-1956; 662; 1 omslag
          - DOCUMENTATIE T.B.V. DE ARBEIDSBEMIDDELING, 2.2.8.1.6
            - Stukken betreffende de regeling van de procedure omtrent het gebruik van stamkaarten en persoonsdossiers van ingeschrevenen, 1943-1959; 663; 1 omslag
            - Dossier inzake de opzet en de inrichting van de werkgeversdocumentatie op de GAB's, 1946-1947; 664; 1 omslag
          - ONTHOUDING ARBEIDSBEMIDDELING, 2.2.9.1.7
            - Dossier inzake de regeling van de procedure omtrent de onthouding van arbeidsbemiddeling gedurende de duur van een staking van zeelieden te Amsterdam en Rotterdam uit protest tegen de nieuwe CAO, 1946; 665; 1 omslag
            - Dossier inzake de voorbereiding en vaststelling van een KB tot hernieuwde vaststelling van een AMVB als bedoeld in art. 6, vierde lid, van de Arbeidsbemiddelingswet 1930, betreffende de houding van de dienst bij een werkstaking of een uitsluiting, 1946; 666; 1 omslag
            - Stukken betreffende de interpretatie van art. 2 van het KB van 14 oktober 1946, tot hernieuwde vaststelling van een AMVB als bedoeld in art. 6, vierde lid, van de Arbeidsbemiddelingswet 1930 inzake kennisgevingen van stakingen, 1947-1959; 667; 1 omslag
            - Circulaire van de Directeur-Generaal inzake de regeling van de procedure omtrent het ter beoordeling voorleggen van alle gevallen van stakingen, 1948; afschrift; 668; 1 stuk
          - NAAR GEBIED, 2.2.9.1.8
            - Stukken betreffende de Subcommissie Arbeidsmarktproblemen van de Commissie linker Maas- en Waaloever op het terrein van de arbeidsvoorziening, 1952-1956; 669; 1 omslag
              Taak: het ramen van het aantal mannelijke arbeidskrachten dat een vakopleiding zou moeten ontvangen; het onderzoeken van de vraag of de RWP'en, naar ligging, omvang en aard in de geraamde behoefte kunnen voorzien; het aangeven van andere maatregelen ter verhoging van de mobliteit; het ramen van het effect van de aan te geven maatregelen.
            - Stukken betreffende de Werkcommissie Industrie inzake arbeidsvoorziening in de provincie Drenthe, 1953-1954; 670; 1 omslag
              Taak: uitbrengen van een rapport waarin de wegen worden aangegeven om de arbeidsvoorziening in Drenthe in goede banen te leiden.
            - Dossier inzake uitvoering van de aanbevelingen van de Commissie linker Maas- en Waaloever op het terrein van de arbeidsvoorziening, 1957-1958; 671; 1 omslag
          - SECTORAAL, 2.2.9.1.9
            - STEENINDUSTRIE EN BOUWNIJVERHEID, 2.2.9.1.9.1
              - Stukken betreffende de regeling van de problematiek omtrent de arbeidsvoorziening in de baksteenindustrie, 1945-1947; 672; 1 omslag
              - Stukken betreffende de regeling van de procedure omtrent de arbeidsregularisatie in de bouwnijverheid, 1945-1949; 673; 1 omslag
              - Stukken betreffende de regeling van de procedure omtrent de arbeidsvoorziening in het bagger-, steenzetters- en rijswerkersbedrijf, 1947-1953; 674; 1 omslag
              - Stukken betreffende het leveren van een bijdrage, op het gebied van arbeidsvoorziening in de bouwnijverheid, aan de totstandkoming van de jaarlijkse landelijke bouwprogramma's over 1948 t/m 1959, 1947-1959; 675-677; 3 omslagen
                - bouwprogramma's 1948 t/m 1954, 1947 - 1954, 675
                - bouwprogramma's 1955 en 1956, 1954 - 1956, 676
                - bouwprogramma's 1957 t/m 1959, 1956 - 1959, 677
              - Dossier inzake de regeling van de procedure omtrent de arbeidsvoorziening t.b.v. de dijkherstel, landbouwherstel en herstel en nieuwbouw van woningen en boerderijen op Schouwen-Duiveland, 1954-1955; 678; 1 omslag
              - Stukken betreffende het verlenen van instemming voor suppletoire weg- en bouwkundige werken van Rijkswaterstaat en van de lager publiekrechtelijke lichamen, alvorens tot uitbreiding wordt overgegaan, 1954-1956; 679; 1 omslag
              - Stukken betreffende de regeling van de procedure omtrent de inschrijving van werknemers, die wegens hoog water tijdelijk zonder werk zijn, zonder dat het dienstverband met hun werkgever is verbroken, op aanwijzing van het Sociaal Fonds Bouwnijverheid, 1954-1958; 680; 1 omslag
            - LANDBOUW EN VISSERIJ, 2.2.9.1.9.2
              - Stukken betreffende de regeling van de procedure omtrent de plaatsing van scholieren in het kader van de jaarlijkse landbouwhulpactie gedurende de zomervakantie, 1945-1949; 681; 1 omslag